臺灣臺中地方法院刑事判決
110年度交簡上字第156號
上  訴  人  
即  被  告  施榮九


上列上訴人即被告因過失傷害案件，不服本院簡易庭於中華民國
110年4月30日所為110年度中交簡字第977號第一審刑事簡易判決
（聲請簡易判決處刑案號：110年度偵字第1435號），提起上訴
，本院管轄第二審之合議庭判決如下：
     主    文
上訴駁回。
施榮九緩刑貳年，並應於緩刑期間內依附件二即本院民國一一○
年度中司刑簡上移調字第三九號調解程序筆錄所載內容履行。
     犯罪事實及理由
一、本案經本院審理結果，認原審判決認事用法及量刑均無不當
    ，應予維持，除增列「被告施榮九於本院準備程序時之自白
    、臺中市交通事件裁決處110年9月2日中市交裁管字第11000
    54038號函檢送覆議意見書、本院公務電話紀錄」為證據外
    ，其餘引用本院第一審刑事簡易判決處刑書及原審判決引自
    臺灣臺中地方檢察署檢察官聲請簡易判決處刑書記載之犯罪
    事實、證據及理由（如附件）。
二、按刑罰之量定，屬法院自由裁量之職權行使，應審酌刑法第
    57條所列各款事由及一切情狀，為酌量輕重之標準，並非漫
    無限制；量刑輕重係屬事實審法院得依職權自由裁量之事項
    ，苟已斟酌刑法第57條各款所列情狀而未逾越法定刑度，不
    得遽指為違法；且在同一犯罪事實與情節，如別無其他加重
    或減輕之原因，下級審量定之刑，亦無過重或失輕之不當情
    形，則上級審法院對下級審法院之職權行使，原則上應予尊
    重（最高法院72年台上字第6696號、75年台上字第7033號判
    例及85年度台上字第2446號判決意旨參照）。經查，被告施
    榮九坦承過失傷害犯行，且對於原審判決認定事實、所憑證
    據及適用法律等均不爭執，原審經審理結果，認被告犯罪事
    證明確，適用刑法第284條前段、第62條前段、第41條第1項
    前段，刑法施行法第1條之1第1項等規定，並審酌被告騎乘
    普通重型機車上路，本應隨時注意，恪遵各項交通安全法規
    ，竟疏未注意肇致本件交通事故之發生，致告訴人林憶呈受
    有肝臟中度撕裂傷合併內出血、臉部、右手肘、雙手、右大
    腿及右足擦挫傷等傷害，告訴人黃昱翎則受有右臉頰及右髖
    挫傷、上唇挫傷合併約2mm 撕裂傷、臉部、右手肘、右手、
    右髖及左膝擦傷等傷害，傷勢非輕微；復衡以被告犯後未能
    全然坦認犯行，且因與告訴人林憶呈、黃昱翎2人對賠償金
    額無共識，致迄今未能達成調解乙節，業經被告於偵查中供
    承在卷，並有調解不成立證明書附卷可參，是本件犯罪所生
    之損害尚未經彌補或減輕，所為誠有不該；惟念及被告無任
    何前科紀錄，此有臺灣高等法院被告前案紀錄表附卷可佐，
    素行良好，兼衡被告之過失程度、告訴人2人所受傷勢之輕
    重、智識程度、經濟與家庭生活狀況等一切情狀，量處有期
    徒刑4月，並諭知易科罰金之折算標準，核其認事用法，並
    無違誤，量刑亦稱妥適，依前揭說明，不得據指為違法，本
    院應予尊重。被告上訴請求改判較輕之刑，並未具體指摘原
    審判決有何違法或不當，其上訴為無理由，應予駁回。
三、被告未曾因故意犯罪受有期徒刑以上刑之宣告，有臺灣高等
    法院被告前案紀錄表在卷可考，且被告業於民國110年8月10
    日與告訴人林憶呈、黃昱翎達成調解，並依調解內容履行，
    此有本院調解程序筆錄1份、本院公務電話紀錄各2份在卷可
    按（見本院簡上卷第77至78頁、第85頁、第87頁、第99頁、
    第101頁），本院審酌被告係因一時不慎致罹刑典，犯後已
    坦承犯行，且與告訴人林憶呈、黃昱翎達成調解並賠償損害
    ，應知所悔悟，信其經此偵、審程序及罪刑宣告之教訓後，
    當已足資促使其有所警惕而無再犯之虞，本院因認被告所受
    本案刑之宣告，以暫不執行為適當，爰依刑法第74條第1項
    第1款之規定，宣告緩刑2年，以啟自新。再本院為確保被告
    履行本院110年度中司刑簡上移調字第39號調解程序筆錄所
    載調解內容，認有依刑法第74條第2項第3款規定，命被告履
    行該調解條件之必要，而併為如主文所示附負擔之宣告。被
    告爾後如有違反此項負擔情節重大，足認原宣告之緩刑難收
    其預期效果時，依刑法第75條之1第1項第4款之規定，得撤
    銷緩刑宣告，併此敘明。
四、被告經合法傳喚，無正當理由未於審判期日到庭，有送達證
    書、報到單在卷可佐(見本院簡上卷第69頁、第89頁)，爰依
    刑事訴訟法第455條之1第3項準用同法第371條規定，不待其
    陳述，逕行判決。
據上論斷，應依刑事訴訟法第455條之1第1項、第3項、第368條
、第371條、第373條，刑法第74條第1項第1款、第2項第3款，判
決如主文。
本案經檢察官許景森聲請簡易判決處刑，檢察官李濂、何建寬到
庭執行職務。
中　　華　　民　　國　　110 　年　　11　月　　17　　日
                  刑事第十五庭  審判長法  官  簡佩珺
　　　　　　　　　                    法  官  鄭咏欣
　　　　　　　　　                    法  官  張雅涵
不得上訴。
                                      書記官  曾惠雅
中　　華　　民　　國　　110 　年　　11　　月　　17　日
附錄本案論罪科刑法條
中華民國刑法第284條前段
因過失傷害人者，處1年以下有期徒刑、拘役或10萬元以下罰金
；致重傷者，處3年以下有期徒刑、拘役或30萬元以下罰金。


臺灣臺中地方法院刑事簡易判決
                                  110年度中交簡字第977號
聲　請　人　臺灣臺中地方檢察署檢察官
被　　　告　施榮九　男　（民國00年0月00日生）
                    身分證統一編號：Z000000000號
                    住臺中市○○區○○○路000巷00號8樓
上列被告因過失傷害案件，經檢察官聲請以簡易判決處刑（110
年度偵字第1435號），本院判決如下：
    主  文
施榮九犯過失傷害罪，處有期徒刑肆月，如易科罰金，以新臺幣
壹仟元折算壹日。
     事實及理由
一、本案犯罪事實及證據，均引用檢察官聲請簡易判決處刑書之
    記載（如附件）。
二、核被告施榮九所為，係犯刑法第284 條前段之過失傷害罪。
三、被告於事故發生後，員警接獲報案前往處理而尚未發覺其犯
    罪前，即在事故現場向員警表示其為肇事者，此有臺中市政
    府警察局道路交通事故肇事人自首情形紀錄表在卷可憑，則
    被告顯係於有偵查犯罪權限之機關或公務員知悉其上開犯罪
    前，即自首而接受裁判，爰依刑法第62條前段之規定，減輕
    其刑。
四、爰審酌被告騎乘普通重型機車上路，本應隨時注意，恪遵各
    項交通安全法規，竟疏未注意肇致本件交通事故之發生，致
    告訴人林憶呈受有肝臟中度撕裂傷合併內出血、臉部、右手
    肘、雙手、右大腿及右足擦挫傷等傷害，告訴人黃昱翎則受
    有右臉頰及右髖挫傷、上唇挫傷合併約2mm 撕裂傷、臉部、
    右手肘、右手、右髖及左膝擦傷等傷害，傷勢非輕微；復衡
    以被告犯後未能全然坦認犯行，且因與告訴人林憶呈、黃昱
    翎2 人對賠償金額無共識，致迄今未能達成調解乙節，業經
    被告於偵查中供承在卷，並有調解不成立證明書附卷可參，
    是本件犯罪所生之損害尚未經彌補或減輕，所為誠有不該；
    惟念及被告無任何前科紀錄，此有臺灣高等法院被告前案紀
    錄表附卷可佐，素行良好，兼衡被告之過失程度、告訴人 2
    人所受傷勢之輕重、智識程度、經濟與家庭生活狀況等一切
    情狀，量處如主文所示之刑，並諭知易科罰金之折算標準。
五、依刑事訴訟法第449 條第1 項前段、第3 項、第454 條第1
    項，刑法第284 條前段、第62條前段、第41條第1 項前段，
    刑法施行法第1 條之1 第1 項，逕以簡易判決處刑如主文。
六、如不服本件判決，得自收受判決送達之日起20日內，向本院
    提起上訴狀（須附繕本），上訴於本院管轄之第二審地方法
    院合議庭。
中　　華　　民　　國　 110　　年　　4 　　月　　30　　日
                  臺中簡易庭    法  官  路逸涵
以上正本證明與原本無異。
告訴人或被害人如不服判決，應備理由具狀向檢察官請求上訴，
上訴期間之計算，以檢察官收受判決正本之日起算。
                                書記官  王崑煜
中　　華　　民　　國　 110　　年　　4 　　月　　30　　日
附錄本案論罪科刑法條全文
中華民國刑法第284條
因過失傷害人者，處 1 年以下有期徒刑、拘役或 10 萬元以下
罰金；致重傷者，處 3 年以下有期徒刑、拘役或 30 萬元以下
罰金。









臺灣臺中地方檢察署檢察官聲請簡易判決處刑書          盛股
                                     110年度偵字第1435號
　　被　　　告　施榮九　男　34歲（民國00年0月00日生）
　　　　　　　　　　　　住臺中市○○區○○○路000巷00號8
　　　　　　　　　　　　樓
　　　　　　　　　　　　國民身分證統一編號：Z000000000號
上列被告因過失傷害案件，業經偵查終結，認為宜聲請以簡易判
決處刑，茲將犯罪事實及證據並所犯法條分敘如下：
　　　　犯罪事實
一、施榮九於民國109年4月22日21時15分許，騎乘車牌號碼000-
    000號普通重型機車，在臺中市○○區○○路0段00號前人行道起
    駛進入車道往左迴車時，其本應注意前後左右有無障礙或車
    輛行人，並應讓行進中之車輛優先通行之規定，而依當時天
    候晴、夜間有照明、路面乾燥、無缺陷、無障礙物、視距良
    好等情，並無不能注意之情事，竟疏未注意而起駛進入車道
    往左迴車，適林憶呈（涉犯過失傷害罪部分另為不起訴處分
    ）騎乘之車牌號碼000-0000號普通重型機車（搭載黃昱翎）
    ，沿臺中市太平區中山路4段由西往東方向行駛至該處，而
    與之發生碰撞，林憶呈因此受有肝臟中度撕裂傷合併內出血
    、臉部、右手肘、雙手、右大腿及右足擦挫傷等傷害；黃昱
    翎因此受有右臉頰、右髖挫傷、上唇挫傷合併2mm撕裂傷、
    臉部、右手肘、右手、右髖及左膝擦傷等傷害。又施榮九於
    上開時地肇事後，在未被有偵查犯罪職權之公務員發覺前，
    向前往現場處理車禍之警員坦承為肇事者，自首而接受裁判
    。
二、案經林憶呈、黃昱翎告訴偵辦。
　　　　證據並所犯法條
一、證據：
(一)被告施榮九警詢及偵查中之供述。
(二)告訴人林憶呈、黃昱翎警詢中及偵查中之指訴。
(三)警員職務報告、道路交通事故現場圖、道路交通事故調查報
    告表㈠㈡、臺中市政府警察局道路交通事故初步分析研判表、
    道路交通事故談話紀錄表、交通事故補充資料表、道路交通
    事故肇事人自首情形紀錄表、臺中市車輛行車事故鑑定委員
    會鑑定意見書（中市車鑑0000000案）、國軍臺中總醫院附
    設民眾診療服務處診斷證明書、肇事現場照片暨監視器錄影
    畫面及其截圖等。
二、按「行車前應注意之事項，依下列規定：七、起駛前應顯示
    方向燈，注意前後左右有無障礙或車輛行人，並應讓行進中
    之車輛行人優先通行。」「汽車迴車時，應依下列規定：五
    、汽車迴車前，應暫停並顯示左轉燈光或手勢，看清無來往
    車輛，並注意行人通過，始得迴轉。」道路交通安全規則第
    89條第1項第7款、第106條第5款訂有明文。被告駕車對於上
    揭規定自應遵守，其竟疏於注意而未遵守，致發生本件車禍
    ，其有過失甚明，且與告訴人林憶呈、黃昱翎所受之傷害結
    果間，有相當因果關係。是本件事證明確，被告犯嫌堪以認
    定。
三、核被告所為，係犯刑法第284條前段之過失傷害罪嫌。被告
    於車禍後，留在肇事現場，於警方到場處理時，自承為肇事
    人，有臺中市政府警察局道路交通事故肇事人自首情形紀錄
    表1紙附卷可參，被告對於未發覺之罪自首而接受裁判，請
    審酌依刑法第62條前段之規定，減輕其刑。
四、依刑事訴訟法第451條第1項聲請逕以簡易判決處刑。
　　此　致
臺灣臺中地方法院
中　　華　　民　　國　 110　　年　　3 　　月　　22　　日
　　　　　　　　　　　　　　  檢  察  官　許景森
本件正本證明與原本無異
中　　華　　民　　國　 110　　年　　4 　　月　　1 　　日
                              書  記  官  鄭尚銘
附錄本案所犯法條
中華民國刑法第284條
因過失傷害人者，處 1 年以下有期徒刑、拘役或 10 萬元以下
罰金；致重傷者，處 3 年以下有期徒刑、拘役或 30 萬元以下
罰金。
當事人注意事項：
（一）本件係依據刑事訴訟法簡易程序辦理，法院簡易庭得不傳
      喚被告、輔佐人、告訴人、告發人等出庭即以簡易判決處
      刑。
（二）被告、告訴人、被害人對告訴乃論案件，得儘速試行和解
      ，如已達成民事和解而要撤回告訴，請告訴人寄送撤回告
      訴狀至臺灣臺中地方法院簡易庭。
（三）被告、告訴人、被害人對本案案件認有受傳喚到庭陳述意
      見之必要時，請即以書狀向臺灣臺中地方法院簡易庭陳明
      。